【裁判字號】    97,台上,1537
【裁判日期】    970410
【裁判案由】    違反槍砲彈藥刀械管制條例等罪
【裁判全文】
最高法院刑事判決            九十七年度台上字第一五三七號
上  訴  人  甲○○
上列上訴人因違反槍砲彈藥刀械管制條例等罪案件，不服台灣高
等法院中華民國九十七年一月十七日第二審判決（九十六年度上
訴字第四八七五號，起訴案號：台灣板橋地方法院檢察署九十六
年度偵字第一一七八三號），提起上訴，本院判決如下：
    主  文
上訴駁回。
    理  由
一寄藏改造手槍部分：
按刑事訴訟法第三百七十七條規定，上訴於第三審法院，非以判
決違背法令為理由，不得為之。是提起第三審上訴，應以原判決
違背法令為理由，係屬法定要件。如果上訴理由書狀並未依據卷
內訴訟資料，具體指摘原判決不適用何種法則或如何適用不當，
或所指摘原判決違法情事，顯與法律規定得為第三審上訴理由之
違法情形，不相適合時，均應認其上訴為違背法律上之程式，予
以駁回。本件原判決維持第一審論處上訴人甲○○未經許可，寄
藏可發射子彈具有殺傷力之改造手槍罪刑之判決，駁回其在第二
審之上訴。已詳敘認定犯罪事實之依據及憑以認定之理由。並對
上訴人行為，如何無刑法第五十九條酌量減輕其刑規定之適用，
依據卷內資料予以說明。從形式上觀察，原判決並無任何違背法
令之處。查第一審判決未具體說明對上訴人量刑審酌之理由，雖
有未當，惟其所量處上訴人之刑，有期徒刑部分，已屬最低度之
刑，則該項缺失，顯於判決無影響，原判決予以維持，尚無違法
可言，不得執為適法上訴第三審之理由。又是否適用刑法第五十
九條酌量減輕其刑，為事實審法院之職權，本有自由裁量之餘地
，原判決未予酌量減輕其刑，要難指摘為不當。上訴意旨置原判
決之論敘於不顧，徒對原審量刑之職權行使及於判決無影響事項
，任意指摘，難謂已符合首揭法定上訴要件，其上訴違背法律上
之程式，應予駁回。又本件既從程序上駁回，則上訴人請求從輕
量刑，及諭知緩刑，自無從審酌，併予敘明。
二恐嚇危害安全部分：
按刑事訴訟法第三百七十六條所列各罪之案件，經第二審判決者
，不得上訴於第三審法院，為該法條所明定。上訴人恐嚇危害安
全部分，原審係依刑法第三百零五條論處罪刑，核屬刑事訴訟法
第三百七十六條第一款之案件。依首開說明，既經第二審判決，
自不得上訴於第三審法院，上訴人猶提起上訴，顯為法所不許，
應予駁回。
據上論結，應依刑事訴訟法第三百九十五條前段，判決如主文。
中    華    民    國  九十七  年    四    月    十    日
                      最高法院刑事第二庭
                          審判長法官  謝  家  鶴
                                法官  陳  世  淙
                                法官  洪  佳  濱
                                法官  蔡  彩  貞
                                法官  林  俊  益
      本件正本證明與原本無異
                                      書  記  官
中    華    民    國  九十七  年    四    月  二十二  日
                                                      Ｖ


司法院資訊處製作；財團法人民間司法改革基金會備份。
